Minutes et répertoires du notaire Thomas GIBERT, 20 février 1762 - 31 janvier 1794 (étude XXXIX)
Archives nationales
- Minutes de Thomas GIBERT, 20 février 1762 - 20 septembre 1794; MC/ET/XXXIX/484 - MC/ET/XXXIX/666
  - Minutes (constitutions de rentes publiques). 1767 - 1770, décembre, 1767 - décembre 1770; MC/ET/XXXIX/648
    Édit de novembre 1767, annuité 1737.
    1767, 26 juillet: effets au porteur convertis en contracts, arrêt du conseil du 20 janvier 1770, une pièce.
    1770, avril, juin, août à décembre: quatrième Loterie royale.
  - Minutes (constitutions de rentes publiques). 1768, mars - 1768, septembre, mars 1768 - septembre 1768; MC/ET/XXXIX/649
    1768, mars à septembre: édit de décembre 1764, rentes remboursables au denier 20 et au-dessus du denier 20.
    1768, octobre: édit de novembre 1767, annuités 1757.
  - Minutes (constitutions de rentes publiques). 1768, novembre - 1768, décembre, novembre 1768 - décembre 1768; MC/ET/XXXIX/650
    Édit de novembre 1767, annuités 1757.
  - Minutes (constitutions de rentes publiques). 1768, juin - 1768, juillet, juin 1768 - juillet 1768; MC/ET/XXXIX/651
    - MATHONNIERE (Nicolas de) marchand imprimeur (en taille douce) b de P. § Oblig. par. .. et Marie ROBIN, sa femme à Charles BOULLENGER b de P. maître pourpointier de 300 £. pour prêt, 9 avril 1619; MC/ET/XXXIX/651; fol. 64
      obligation; Mathonniere, Nicolas de
  - Minutes (constitutions de rentes publiques). 1768, octobre, octobre 1768; MC/ET/XXXIX/652
  - Minutes (constitutions de rentes publiques). 1769, avril - 1769, décembre, avril 1769 - décembre 1769; MC/ET/XXXIX/653
  - Minutes (constitutions de rentes publiques). 1769, 16 février - 1771, 16 février 1769 - 1771; MC/ET/XXXIX/654
    Effets au porteur convertis en contrats, arrêt du conseil du 20 janvier 1770, quatrième Loterie royale, actions sur les fermes, annuités 1757.
    1769, 16 février, 1 acte et 1771: édit de décembre 1764, rentes remboursable au denier 20 et au-dessus du denier 20.
    1771: Compagnie des Indes, rentes perpétuelles à 4%, délibération du 27 août 1765.
    - GAMARD (Marin) maître tailleur d'habits à Paris § Oblig. par Ja. GAULTIER avocat en parlement à Marin GAMARD de 470 L. pour fourniture d'habits, 17 août 1632; MC/ET/XXXIX/654; fol. 206
      obligation; Gamard, Marin
  - Minutes (constitutions de rentes publiques). 1770, avril - 1770, décembre, avril 1770 - décembre 1770; MC/ET/XXXIX/655
    Effets au porteur convertis en contrats, arrêt du conseil du 20 janvier 1770 (action sur les fermes).
    - PIERRE (fourniture de) § Guillaume BLONDEAU carrier à Gentilly promet à François BOULLET juré en maçonnerie, de fournir tte la. .. de cliquart destinée à la construction du château du BERNY appartenant à mgr le Chancelier, 30 décembre 1623; MC/ET/XXXIX/655; fol. 370
      Blondeau, Guillaume
  - Minutes (constitutions de rentes publiques). 1770, mai - 1771, février, mai 1770 - février 1771; MC/ET/XXXIX/656
    Deux sous pour livre en sus du dixième, effets au porteur convertis en contrats, arrêts du conseil des 20 janvier et 24 mars 1770.
  - Minutes (constitutions de rentes publiques). 1769, février, février 1769; MC/ET/XXXIX/657
  - Minutes (constitutions de rentes publiques). 1779, juillet, juillet 1779; MC/ET/XXXIX/658
    1764, décembre: édit de novembre 1778, rentes à 8.5% sur deux têtes rentes remboursables, annuités 1757.
  - Minutes (constitutions de rentes publiques). 1780, MC/ET/XXXIX/659
    Édit de novembre 1779, rentes viagères à 10% sur une tête, et à 9% sur deux têtes, à 8.5% sur quatre.
  - Minutes (constitutions de rentes publiques). 1781 - 1782, MC/ET/XXXIX/660
    1781-1782: édit de mars 1781, rentes viagères à 10% sujettes à la retenue du dixième d'amortissement.
    Édit de février 1781, rentes viagères à 10%, frances et exemptes de la retenue de toutes imposition, présentes et futures.
  - Minutes (constitutions de rentes publiques). 1782, juillet - 1782, décembre, juillet 1782 - décembre 1782; MC/ET/XXXIX/661
    1782, juillet à décembre: édit de janvier 1782, rentes viagères sur une tête ou deux têtes à différents deniers.
  - Minutes (constitutions de rentes publiques). 1783 - 1787, MC/ET/XXXIX/662
    1786, 3 octobre: édit de mars 1781, rentes viagères (une pièce).
    1783 à 1787: édit de janvier 1782, rentes viagères sur une têtes à différentes deniers.
  - Minutes (constitutions de rentes publiques). 1784, MC/ET/XXXIX/663
    1784: édit de décembre 1783, rentes viagères sur 1 tête.
  - Minutes (constitutions de rentes publiques). 1786 - 1793, MC/ET/XXXIX/664
    1786 à 1793: édit de décembre 1785, rentes viagères sue une tête.
    - Obligation par Bernard Lavarene, chantre de la musique de la reine, à François Leroux, secrétaire de la chambre du roi de 642 livres pour prêt., 7 février 1634; MC/ET/XXXIX/664; folio 28
      Musique XVIIe siècle [2407 actes], par Madeleine Jurgens et le personnel du Minutier, 1954-1996 ( fichier papier entièrement dématérialisé; voir contexte dans le Plan d’orientation général - Notaires de Paris, guides thématiques du Minutier).
      Date de création de la notice: 2009
      obligation; secrétaire du roi (Ancien Régime); officier de la Chambre du roi (Ancien Régime)
    - LE VISEUR (Charles) marchand drapier r. ds lombards paroisse Saint-J. de la B. § Mariage de Charles LE VISEUR fils de Charles V. teinturier à Amiens avec Catherine LE NOIR fille de Guill. L. marchand drappier chaussetier, 12 février 1634; MC/ET/XXXIX/664; fol. 30
      contrat de mariage; Le Viseur, Charles
  - Minutes (constitutions de rentes publiques). 1787 - 1788, MC/ET/XXXIX/665
    1787: édit de septembre 1788, emprunt de 30 millions.
    1787 à 1788: édit de mai 1787, rentes viagères.
  - Minutes (constitutions de rentes publiques). 1790, MC/ET/XXXIX/666
    1788 à 1790: édit de novembre 1787, et arrêt du conseil du 5 janvier 1788, rentes viagères 8% et à 7% sur 1 et sur 2 têtes.
    1790: édit de novembre 1787, rentes perpétuelles à 5% exemptes de retenu.
- Répertoire(s) de Thomas GIBERT, 20 février 1762 - 20 septembre 1804; MC/RE/XXXIX/7 - MC/RE/XXXIX/9
  - Répertoire. 1762, 20 février - 1770, 20 février 1762 - 1770; MC/RE/XXXIX/7
    Informations concernant le classement et la cotation:
    Le niveau inférieur de description, quand il existe, correspond aux mentions d'actes contenues dans le répertoire. Parmi celles-ci, certaines peuvent y être décrites, de manière plus ou moins détaillée. Pour consulter l'acte proprement dit, il convient de rechercher la cote au niveau des articles (registre ou liasse) des minutes du notaire (cote de type 'MC/ET').
    - Succession, testament., 13 juillet 1761
      Intervenant 1, en première partie:
      Nom, qualité: (M.) Chedal Angley, Maximin.
      État civil: décédé
      MC/RE/XXXIX/7
      Attention: la cote du répertoire (de type ' MC/RE ') ne permet pas de consulter la minute de l'acte. Il convient de rechercher la cote de la minute (de type ' MC/ET ') au niveau des articles (registre ou liasse) de minutes du notaire.
      L'accès aux images numérisées des pages du répertoire se fait au niveau de description supérieur (' Répertoire du notaire '), rubrique ' Consulter les archives numérisées associées '.
      Base Arno 1761 (base de données migrée: voir contexte dans le Plan d’orientation général - Notaires de Paris, guides thématiques du Minutier).
      Date de création de la notice: 2000
    - Tontine, constitution, emission 1759., 14 juillet 1761
      Nom, qualité: (M.) Prevost de Ravel, Antoine.
      Relations: sur la tête de l'intervenant 2, père de l'intervenant 2.
      Intervenant 2, indirect:
      Nom, qualité: (Mme ou Mlle) Prevost de Ravel, Henriette Marie
    - Tontine, constitution, emission 1759., 14 juillet 1761
      Nom, qualité: (Mme ou Mlle) Labosse, Elisabeth David.
      État civil: mariée.
      Relations: épouse de l'intervenant 2.
      Nom, qualité: (M.) Lerouvillois, Pierre
    - Inventaire après décès de Louis CHAMBON, 11 janvier 1762
      Attention: la cote de répertoire (de type 'MC/RE') ne permet pas de consulter la minute de l'acte. ll convient de rechercher la cote de la minute (de type 'MC/ET') au niveau des articles (registre ou liasse) de minutes du notaire.
      L'accès aux images numérisées des pages du répertoire se fait au niveau de description supérieur (' Répertoire du notaire '), rubrique ' Consulter les archives numérisées associées'.
      Inventaires après décès de 1762 (2536 actes), par Thierry Boudignon, v. 1990 (base de données migrée: voir contexte dans le Plan d'orientation général - Notaires de Paris, guides thématiques du Minutier).
      Date de création de la notice: 2004
      inventaire après décès; Chambon, Louis
    - Inventaire après décès de Pierre GAILLARD, 23 mars 1762
      inventaire après décès; Gaillard, Pierre
    - Inventaire après décès de Marguerite DEGLAIRE, veuve René PROUT veuve/ Pierre BESNARD, 1er avril 1762
      inventaire après décès; Deglaire, Marguerite; Prout René
    - Inventaire après décès de Elisabeth Jeanne LARDINOIS, épouse Elie Joseph DOCHE, 15 juin 1762
      inventaire après décès; Lardinois, Elisabeth-Jeanne; Doche Elie-Joseph
    - Inventaire après décès de Marie OPERIE, 20 juin 1762
      inventaire après décès; Operie, Marie
    - Inventaire après décès de Elisabeth CAVELIER, veuve Charles LESAGE, 23 juin 1762
      inventaire après décès; Cavelier, Elisabeth; Lesage Charles
    - Inventaire après décès de Françoise LACOUR, épouse Claude GUILLAUME, 2 juillet 1762
      inventaire après décès; Lacour, Françoise; Guillaume Claude
    - Inventaire après décès de Jean MAUTEMPS, 10 juillet 1762
      inventaire après décès; Mautemps, Jean
    - Inventaire après décès de Madeleine AUGRAIN, épouse ROUSSE, 19 août 1762
      inventaire après décès; Augrain, Madeleine; Rousse (épouse)
    - Inventaire après décès de Claude Pierre FAIMEUX, 11 octobre 1762
      inventaire après décès; Faimeux, Claude-Pierre
    - Inventaire après décès de Jeanne Marguerite GILLET, épouse Pierre FOY, 25 octobre 1762
      inventaire après décès; Gillet, Jeanne-Marguerite; Foy Pierre
    - Inventaire après décès de Nicolas Sébastien CHARLIER, Ecuyer, 12 novembre 1762
      inventaire après décès; Charlier, Nicolas-Sébastien
    - Inventaire après décès de Joseph BIBOLET, 13 novembre 1762
      inventaire après décès; Bibolet, Joseph
    - Inventaire après décès de Marie Catherine BARROIS, veuve Etienne PERICHON Ecuyer, 22 novembre 1762
      inventaire après décès; Barrois, Marie-Catherine; Perichon Etienne
    - Inventaire après décès de Edmé LEMARIEZ, 24 novembre 1762
      inventaire après décès; Lemariez, Edmé
    - Inventaire après décès de Marie Françoise Marguerite DAUPHIN, 20 décembre 1762
      inventaire après décès; Dauphin, Marie-Françoise-Marguerite
  - Répertoire. 1771, 2 janvier - 1794, 30 janvier, 2 janvier 1771 - 30 janvier 1794; MC/RE/XXXIX/8
    - Contrat de mariage entre le sieur Rossignol et la demoiselle Fillont, 4 janvier 1780
      contrat de mariage; Rossignol (sieur); Fillont (demoiselle)
    - Inventaire après décès de la dame Cornet, 5 janvier 1780
      inventaire après décès; Cornet (dame de)
    - Contrat de mariage entre le sieur Forgemont et la demoiselle Pottier, 11 janvier 1780
      contrat de mariage; Forgemont (sieur); Pottier (demoiselle)
    - Contrat de mariage entre le sieur Descave et la demoiselle l' Abbé, 20 janvier 1780
      contrat de mariage; Descave (sieur); L' Abbe (demoiselle)
    - Contrat de mariage entre le sieur Isambert et la demoiselle Picquenal, 29 janvier 1780
      contrat de mariage; Isambert (sieur); Picquenal (demoiselle)
    - Contrat de mariage entre Antoine Pacot et Marie Madeleine Joseph Bosne, 1er février 1780
      contrat de mariage; Pacot, Antoine; Bosne, Marie-Madeleine-Joseph
    - Contrat de mariage entre Jean Francois et Geneviève Marthe Gambard, 19 février 1780
      contrat de mariage; Francois, Jean; Gambard, Geneviève-Marthe
    - Délivrance de legs par mademoiselle de Valmont, 24 février 1780
      délivrance de legs; Valmont (mademoiselle de)
    - Désistement du testament du sieur Avelin, 10 mars 1780
      renonciation; testament; Avelin (sieur)
    - Inventaire après décès de la dame Duroil, 13 mars 1780
      inventaire après décès; Duroil (dame de)
    - Contrat de mariage entre le sieur Aubert et la demoiselle Baisson, 17 mars 1780
      contrat de mariage; Aubert (sieur); Baisson (demoiselle)
    - Notoriété constatant les héritiers des sieur et demoiselle Mignot, 21 mars 1780
      notoriété; Mignot (sieur); Mignot (demoiselle)
    - Contrat de mariage entre le sieur Monigoud et la demoiselle Fleury, 5 avril 1780
      contrat de mariage; Monigoud (sieur); Fleury (demoiselle)
    - Contrat de mariage entre monsieur de La Ferronay et mademoiselle Colomb, 13 avril 1780
      contrat de mariage; La Ferronay (monsieur de); Colomb (mademoiselle)
    - Dépôt du mortuaire de Nicolas Angot, 6 mai 1780
      acte d'état civil; dépôt de pièces; Angot, Nicolas
    - Contrat de mariage entre le sieur Petit et la demoiselle Bisson, 7 mai 1780
      contrat de mariage; Petit (sieur); Bisson (demoiselle)
    - Contrat de mariage entre le sieur Dot et la demoiselle Marechal, 24 mai 1780
      contrat de mariage; Dot (sieur); Marechal (demoiselle)
    - Contrat de mariage entre le sieur Senechal et la demoiselle de Salle, 30 mai 1780
      contrat de mariage; Senechal (sieur); Salle (demoiselle de)
    - Compte d'exécution testamentaire du sieur Remond, 30 mai 1780
      compte d'exécution testamentaire; Remond (sieur)
    - Compte d'exécution testamentaire de la dame Lefourt, 8 juin 1780
      compte d'exécution testamentaire; Lefourt (dame de)
    - Révocation de testament de mademoiselle de Chauvalon, 9 juin 1780
      renonciation; testament; Chauvalon (mademoiselle de)
    - Notoriété constatant les héritiers de la demoiselle Boyenval, 18 juin 1780
      notoriété; Boyenval (demoiselle)
    - Contrat de mariage entre monsieur Goudot et mademoiselle de Charmoy, 20 juin 1780
      contrat de mariage; Goudot (monsieur); Charmoy (mademoiselle de)
    - Dépôt du testament du sieur Watrigaut, 21 juin 1780
      testament; dépôt de pièces; Watrigaut (sieur)
    - Contrat de mariage entre le sieur Glachaut et la demoiselle Goeury, 5 juillet 1780
      contrat de mariage; Glachaut (sieur); Goeury (demoiselle)
    - Inventaire après décès du sieur Watrigaut, 5 juillet 1780
      inventaire après décès; Watrigaut (sieur)
    - Contrat de mariage entre le sieur Cornu et la demoiselle Petit, 19 juillet 1780
      contrat de mariage; Cornu (sieur); Petit (demoiselle)
    - Contrat de mariage entre le sieur Limosin et la demoiselle Isambert, 25 juillet 1780
      contrat de mariage; Limosin (sieur); Isambert (demoiselle)
    - Contrat de mariage entre le sieur Berger et la demoiselle Godart, 31 juillet 1780
      contrat de mariage; Berger (sieur); Godart (demoiselle)
    - Dépôt du testament de Jacques Elie de Beaumont, 1er août 1780
      testament; dépôt de pièces; Beaumont, Jacques-Elie (de)
    - Dépôt du certificat de vie de monsieur Le Métayer, 18 août 1780
      notoriété; dépôt de pièces; Le Metayer (monsieur)
    - Notoriété en rectification des noms de madame du Meslay, 24 août 1780
      notoriété; dépôt de pièces; Du Meslay (madame)
    - Inventaire après décès du sieur Dumareau, 4 septembre 1780
      inventaire après décès; Dumareau (sieur)
    - Dépôt du testament de Louis de Pons, 4 septembre 1780
      testament; dépôt de pièces; Pons, Louis (de)
    - Contrat de mariage entre le sieur Poureau et la demoiselle Paquet, 15 septembre 1780
      contrat de mariage; Poureau (sieur); Paquet (demoiselle)
    - Contrat de mariage entre le sieur Rajal et la demoiselle Gouard, 26 septembre 1780
      contrat de mariage; Rajal (sieur); Gouard (demoiselle)
    - Notoriété en rectification des noms de monsieur de La Roberdiere, 30 septembre 1780
      notoriété; La Roberdiere (monsieur de)
    - Contrat de mariage entre le sieur Poosnar et la demoiselle Duvivier, 23 octobre 1780
      contrat de mariage; Poosnar (sieur); Duvivier (demoiselle)
    - Inventaire après décès de la veuve Hamard, 9 décembre 1780
      inventaire après décès; Hamard (veuve)
    - Notoriété en rectification des noms du sieur Joliot, 31 décembre 1780 - 1780
      notoriété; Joliot (sieur)
    - Notoriété après le décès de François Duchateau, 2 janvier 1781
      notoriété; Du Chateau, François
    - Contrat de mariage entre monsieur Berthe et mademoiselle de Charmoy, 16 février 1781
      contrat de mariage; Berthe (monsieur); Charmoy (mademoiselle de)
    - Contrat de mariage entre le sieur Richy et la demoiselle Charmant, 19 février 1781
      contrat de mariage; Richy (sieur); Charmant (demoiselle)
    - Contrat de mariage entre le sieur Gilbert et la demoiselle Bonvallet, 19 février 1781
      contrat de mariage; Gilbert (sieur); Bonvallet (demoiselle)
    - Testament de monsieur de Jumilhac, 2 mars 1781
      testament; Jumilhac (monsieur de)
    - Dépôt de certificat de vie de Denis Germain Berthelot, 2 mars 1781
      notoriété; dépôt de pièces; Berthelot, Denis-Germain
    - Dépôt de certificat de vie de Marie Anne Ignace Françoise Joseph Desars, veuve Croëze, 5 mars 1781
      notoriété; dépôt de pièces; Desars, Marie Anne-Ignace- Françoise-Joseph; Croezec (veuve)
    - Inventaire après décès de la dame Copineau, 16 mars 1781
      inventaire après décès; Copineau (dame de)
    - Inventaire après décès de M. le Maréchal de Tonnerre, 27 mars 1781
      Inventaires après décès de 1781 (1797 actes), par Thierry Boudignon, v. 1995 (base de données migrée: voir contexte dans le Plan d’orientation général - Notaires de Paris, guides thématiques du Minutier).
      inventaire après décès; Tonnerre, M.- (maréchal)
    - Inventaire après décès de monsieur le maréchal de Tonnerre, 27 mars 1781
      inventaire après décès; Tonnerre (monsieur de)
    - Dépôt du baptistaire du sieur de Sailly, 2 avril 1781
      acte d'état civil; dépôt de pièces; Sailly (sieur de)
    - Contrat de mariage entre le sieur Gerenton et la demoiselle Fourniquet, 3 avril 1781
      contrat de mariage; Gerenton (sieur); Fourniquet (demoiselle)
    - Dépôt du testament de mademoiselle de Barville, 3 avril 1781
      testament; dépôt de pièces; Barville (mademoiselle de)
    - Inventaire après décès de la demoiselle de Barville, 19 avril 1781
      inventaire après décès; Barville (demoiselle de)
    - Inventaire après décès de mademoiselle de Barville, 19 avril 1781
      inventaire après décès; Barville (mademoiselle de)
    - Contrat de mariage entre le sieur Darboy et la demoiselle Redeler, 21 avril 1781
      contrat de mariage; Darboy (sieur); Redeler (demoiselle)
    - Dépôt du mortuaire de madame de Coulougard, 23 avril 1781
      acte d'état civil; dépôt de pièces; Coulougard (madame de)
    - Contrat de mariage entre le sieur Juvigny et la demoiselle Jullien, 29 avril 1781
      contrat de mariage; Juvigny (sieur); Jullien (demoiselle)
    - Inventaire après décès de l'épouse M. De Conde, 5 mai 1781
      inventaire après décès; Conde, M. de (épouse)
    - Inventaire après décès de madame de Conde, 5 mai 1781
      inventaire après décès; Conde (madame de)
    - Contrat de mariage entre le sieur Audinot et la demoiselle Lienard, 10 mai 1781
      contrat de mariage; Audinot (sieur); Lienard (demoiselle)
    - Inventaire après décès du sieur Matrat, 11 mai 1781
      inventaire après décès; Matrat (sieur)
    - Inventaire après décès du sieur Matrat, 11 mai 1781
    - Renonciation à la succession de François Michel de La Croix, 20 mai 1781
      renonciation; notoriété; La Croix, François-Michel (de)
    - Dépôt du testament de madame Dary, 21 mai 1781
      testament; dépôt de pièces; Dary (madame)
    - Contrat de mariage entre le sieur Denard et la demoiselle Vuillaume, 6 juin 1781
      contrat de mariage; Denard (sieur); Vuillaume (demoiselle)
    - Contrat de mariage entre le sieur Cherouy et la demoiselle Maillard, 21 juin 1781
      contrat de mariage; Cherouy (sieur); Maillard (demoiselle)
    - Contrat de mariage entre Jean Vuarnier et Marguerite Prunier, 4 juillet 1781
      contrat de mariage; Vuarnier, Jean; Prunier, Marguerite
    - Inventaire après décès de l'épouse Dreue, 5 juillet 1781
      inventaire après décès; Dreue (épouse)
    - Inventaire après décès de la dame Dreue, 5 juillet 1781
      inventaire après décès; Dreue (dame de)
    - Contrat de mariage entre le sieur Fessart et la demoiselle Gilles, 8 juillet 1781
      contrat de mariage; Fessart (sieur); Gilles (demoiselle)
    - Testament de Jean Baptiste François Bouthier, 13 juillet 1781
      testament; Bouthier, Jean-Baptiste-François
    - Dépôt du mortuaire de la dame Denramo, 26 juillet 1781
      acte d'état civil; dépôt de pièces; Denramo (dame de)
    - Inventaire après décès de l'épouse Ricqbour, 8 août 1781
      inventaire après décès; Ricqbour (épouse)
    - Inventaire après décès de la dame Ricbour, 8 août 1781
      inventaire après décès; Ricbour (dame de)
    - Contrat de mariage entre le sieur Beguin et la veuve Lafaye, 13 août 1781
      contrat de mariage; Beguin (sieur); Lafaye (veuve)
    - Renonciation à la succession du fils du sieur Prevost et de sa femme, 16 août 1781
      renonciation; notoriété; Prevost (sieur); Prevost (dame de)
    - Contrat de mariage entre le sieur Marigany et la demoiselle Voituret, 22 août 1781
      contrat de mariage; Marigany (sieur); Voituret (demoiselle)
    - Notoriété portant renonciation par monsieur le duc de Tonnerre à la succession de monsieur le maréchal de Tonnerre, son père, 28 août 1781
      renonciation; notoriété; Tonnerre (monsieur le duc de); Tonnerre (monsieur le maréchal de )
    - Notoriété portant renonciation par monsieur de Guny aux successions de ses parents, 30 août 1781
      renonciation; notoriété; Guny (monsieur de)
    - Contrat de mariage entre le sieur Dujeu et la demoiselle Perigot, 19 septembre 1781
      contrat de mariage; Dujeu (sieur); Perigot (demoiselle)
    - Notoriété constatant l'absence du sieur Bazin, 26 septembre 1781
      notoriété; Bazin (sieur)
    - Contrat de mariage entre le sieur Thourat et la demoiselle Jourdain, 11 octobre 1781
      contrat de mariage; Thourat (sieur); Jourdain (demoiselle)
    - Contrat de mariage entre le sieur Rubigny et la demoiselle Cridelich, 28 octobre 1781
      contrat de mariage; Rubigny (sieur); Cridelich (demoiselle)
    - Dépôt du mortuaire du sieur Marie, 19 novembre 1781
      acte d'état civil; dépôt de pièces; Marie (sieur)
    - Contrat de mariage entre le sieur Queaux et la demoiselle de Harpin, 22 novembre 1781
      contrat de mariage; Queaux (sieur); Harpin (demoiselle de)
    - Contrat de mariage entre le sieur Bastien et la demoiselle Chartier, 23 novembre 1781
      contrat de mariage; Bastien (sieur); Chartier (demoiselle)
    - Dépôt du mortuaire de monsieur Leroy Dupuis, 7 décembre 1781
      acte d'état civil; dépôt de pièces; Leroy Dupuis (monsieur)
    - Contrat de mariage entre le sieur Coittin et la demoiselle Guet, 28 décembre 1781
      contrat de mariage; Coittin (sieur); Guet (demoiselle)
    - Contrat de mariage entre monsieur de Cramayel et mademoiselle Guyot Delorme, 5 janvier 1782
      contrat de mariage; Cramayel (monsieur de); Guyot Delorme (mademoiselle)
    - Contrat de mariage entre le sieur Joucaud et la demoiselle Durand, 12 janvier 1782
      contrat de mariage; Joucaud (sieur); Durand (demoiselle)
    - Dépôt du codicille de madame de Julienas, 16 janvier 1782
      testament; dépôt de pièces; Julienas (madame de)
    - Renonciation par madame de Mautemps à la succession de monsieur de Julienas, 24 janvier 1782
      renonciation; notoriété; Mautemps (madame de); Julienas (monsieur de)
    - Contrat de mariage entre le sieur Rairy et la demoiselle Gelinotte, 28 janvier 1782